臺灣高等法院臺中分院刑事裁定　
110年度聲字第2621號

聲  請  人  臺灣高等檢察署臺中檢察分署檢察官     
受  刑  人  胡登荃
上列聲請人因受刑人數罪併罰有二裁判以上，聲請定其應執行之
刑（聲請案號：110年度執聲字第1241號），本院裁定如下：
    主  文
胡登荃因犯如附表所示各罪所處之刑，應執行有期徒刑玖年貳月
。
    理  由
受刑人胡登荃因槍砲彈藥刀械管制條例等數罪，經臺灣苗栗地方
法院及本院先後判處如附表所示之刑確定在案。數罪中雖有刑法
第50條第1項但書所列情形，惟受刑人已請求檢察官聲請定應執
行刑，有臺灣苗栗地方檢察署民國110年9月30日公務詢問紀錄表
足稽。茲檢察官聲請定應執行刑，本院審核認其聲請為正當，並
審酌定應執行刑，不僅攸關國家刑罰權行使，於受刑人權益亦有
重大影響，是本院前已於110年10月25日以110中分高刑寬110聲2
621字第09785號函之函詢方式，送達予受刑人本人簽收，如受刑
人對檢察官聲請定應執行刑等情有意見欲表達，請於文到5日內
具狀陳述意見，有上開本院函及送達證書各1份附卷可稽，可知
已給予其陳述意見之機會，程序保障並無不足。再審酌受刑人分
犯毒品、槍砲彈藥刀械管制條例案件，侵害社會法益次數非少，
罪質互異，且附表編號1、2至7所示毒品案件之犯罪時間分為107
年3月某日、較為密接之107年12月底至108年5月2日間；另附表
編號8至9所示槍砲案件之犯罪時間則在107年4月間108年5月29日
間，其中附表編號1所示之毒品案件與附表編號9所示槍砲案件具
有時間重疊性，另受刑人目前36歲，有工作能力，應給予其有復
歸社會更生之可能性，兼衡罪責相當、特別預防之刑罰目的，及
前曾定應執行刑之折算比例，就所宣告之刑定其應執行之刑。應
依刑事訴訟法第477條第1項、刑法第50條第2項、第53條、第51
條第5款規定，裁定如主文。
中　　華　　民　　國　　110 　年　 　11　　月　　5　　日
            刑事第八庭　  審判長法　官　林  清  鈞
　　　　　　　　　　　　　　　　法　官　黃  小  琴
　　　　　　　　　　　　　　　  法　官　簡  婉  倫
以上正本證明與原本無異。
如不服本裁定，應於裁定送達後5日內向本院提出抗告狀(須附
繕本)。因疫情而遲誤不變期間，得向法院聲請回復原狀。  

                                書記官  林　書　慶　
　　
中　　華　　民　　國　　110 　年　 　11　　月　　5　　日
附表：受刑人胡登荃應執行刑案件一覽表　　　
編              號          1         2 罪              名    持有第二級毒品 共同販賣第二級毒品 宣      告      刑     有期徒刑3月   有期徒刑4年4次 犯   罪    日   期     107年3月某日 ①108年2月14日 ②108年2月25日 ③108年3月4日 ④108年3月11日 偵 查（自訴）機 關年   度    案   號  苗栗地檢108年度偵字第2585號、108年度偵字第2586號、108年度偵字第2939號、108年度偵字第3126號、併辦案號108年度偵字第5038號、108年度偵字第5788至5790號 苗栗地檢108年度偵字第2585號、108年度偵字第2586號、108年度偵字第2939號、108年度偵字第3126號、併辦案號108年度偵字第5038號、108年度偵字第5788至5790號 最後事實審 法           院     中高分院     中高分院  案           號 108年上訴字第484號 108年上訴字第484號  判  決  日   期    109年5月26日    109年5月26日 確定判決 法           院     中高分院     最高法院  案           號 108年上訴字第484號 110年台上字第1605號  判 決確 定日 期    109年5月26日    110年3月4日 是否得為易科罰金之案件         是        否 備              註  苗栗地檢109年度執字第2482號 （已執畢） 苗栗地檢110年度執字第719號 （編號2至6應執行有期徒刑9年） 
附表：受刑人胡登荃應執行刑案件一覽表　　　
編              號         3         4 罪              名  共同販賣第二級毒品 共同販賣第三級毒品 宣      告      刑  有期徒刑3年10月76次   有期徒刑3年9月 犯   罪    日   期  108年1月17日某時、108年1月19、20、21、22、23、24、25、27（3次）、28、29、30、31日、2月1、7、8、9、10、12、14、15、16、17、18、19、20、21、27、28日、3月1、8、10、11、12、13、14、15、16、17、21、22、23、24、25、26、29、30、31日、4月1、2、3、4、5、6（2次）、7、13、14、15、16、17、18、19（2次）日、5月3、5、9、12、14、16、19、21（2次）、23日    108年4月12日 偵 查（自訴）機 關年   度    案   號  苗栗地檢108年度偵字第2585號、108年度偵字第2586號、108年度偵字第2939號、108年度偵字第3126號、併辦案號108年度偵字第5038號、108年度偵字第5788至5790號 苗栗地檢108年度偵字第2585號、108年度偵字第2586號、108年度偵字第2939號、108年度偵字第3126號、併辦案號108年度偵字第5038號、108年度偵字第5788至5790號 最後事實審 法           院     中高分院     中高分院  案           號 108年上訴字第484號 108年上訴字第484號  判  決  日   期    109年5月26日    109年5月26日 確定判決 法           院     最高法院     最高法院  案           號 110年台上字第1605號 110年台上字第1605號  判 決確 定日 期    110年3月4日    110年3月4日 是否得為易科罰金之案件         否        否 備              註  苗栗地檢110年度執字第719號 （編號2至6應執行有期徒刑9年） 苗栗地檢110年度執字第719號 （編號2至6應執行有期徒刑9年） 
附表：受刑人胡登荃應執行刑案件一覽表　　　
編              號         5         6 罪              名  共同販賣第三級毒品 意圖供製造毒品之用而栽種大麻 宣      告      刑  有期徒刑3年8月6次   有期徒刑2年7月 犯   罪    日   期  ①108年3月8日 ②108年3月11日 ③108年3月12日 ④108年3月14日 ⑤108年3月21日 ⑥108年3月30日　 108年2月中旬起至108年5月23日 偵 查（自訴）機 關年   度    案   號  苗栗地檢108年度偵字第2585號、108年度偵字第2586號、108年度偵字第2939號、108年度偵字第3126號、併辦案號108年度偵字第5038號、108年度偵字第5788至5790號 苗栗地檢108年度偵字第2585號、108年度偵字第2586號、108年度偵字第2939號、108年度偵字第3126號、併辦案號108年度偵字第5038號、108年度偵字第5788至5790號 最後事實審 法           院     中高分院     中高分院  案           號 108年上訴字第484號 108年上訴字第484號  判  決  日   期    109年5月26日    109年5月26日 確定判決 法           院     最高法院     最高法院  案           號 110年台上字第1605號 110年台上字第1605號  判 決確 定日 期    110年3月4日    110年3月4日 是否得為易科罰金之案件         否        否 備              註  苗栗地檢110年度執字第719號 （編號2至6應執行有期徒刑9年） 苗栗地檢110年度執字第719號 （編號2至6應執行有期徒刑9年） 
附表：受刑人胡登荃應執行刑案件一覽表　　　
編              號         7         8 罪              名  意圖販賣而持有第三級毒品 非法持有可發射子彈具殺傷力之槍枝 宣      告      刑   有期徒刑1年10月   有期徒刑3年2月 （併科新臺幣6萬元，不在定刑範圍內）　 犯   罪    日   期  107年12月底某日至108年3月7日 107年4月間某日至108年3月7日 偵 查（自訴）機 關年   度    案   號  苗栗地檢109年度偵字第5006至5008號 苗栗地檢108年度偵字第2940、3127號 最後事實審 法           院     苗栗地院     中高分院  案           號 109年訴字第475號 109年上訴字第51號  判  決  日   期    110年1月28日    110年7月29日 確定判決 法           院     苗栗地院     中高分院  案           號 109年訴字第475號 109年上訴字第51號  判 決確 定日 期    110年3月12日    110年8月26日 是否得為易科罰金之案件         否        否 備              註  苗栗地檢110年度執字第683號  苗栗地檢110年度執字第2068號 （編號8至9應執行有期徒刑4年） 
附表：受刑人胡登荃應執行刑案件一覽表　　　
編              號          9  罪              名  非法持有可發射子彈具殺傷力之槍枝  宣      告      刑    有期徒刑3年4月 （併科新臺幣8萬元，不在定刑範圍內）　  犯   罪    日   期  108年2月間上旬某日至108年5月29日  偵 查（自訴）機 關年   度    案   號  苗栗地檢108年度偵字第2940、3127號  最後事實審 法           院     中高分院   案           號 109年上訴字第51號   判  決  日   期    110年7月29日  確定判決 法           院     中高分院   案           號 109年上訴字第51號   判 決確 定日 期    110年8月26日  是否得為易科罰金之案件         否  備              註  苗栗地檢110年度執字第2068號 （編號8至9應執行有期徒刑4年）